【裁判字號】    95,交聲,473
【裁判日期】    950705
【裁判案由】    違反道路交通管理處罰條例聲明異議
【裁判全文】
臺灣臺北地方法院交通事件裁定         95年度交聲字第473號
異  議  人
即受處分人  甲○○
送達代收人  乙○○
上列異議人即受處分人因違反道路交通管理處罰條例案件，對於
臺北市交通事件裁決所民國95年5 月15日所為處分（原處分案號
：北市裁二字第裁22-AAJ003118號）聲明異議，本院裁定如下：
    主  文
異議駁回。
    理  由
一、按汽車駕駛人，駕車行駛人行道者，處新臺幣（下同）6 百
    元以上1 千8 百元以下罰鍰，並記違規點數1 點，道路交通
    管理處罰條例第四十五條第六款、第六十三條第一項第一款
    分別定有明文。又該條例所稱之汽車，包括機器腳踏車在內
    ，同條例第三條第八款亦有明定。
二、本件異議人即受處分人甲○○於95年4 月19日上午8 時21分
    許，騎乘車牌號碼HKH-567 號重型機車，沿臺北市○○路北
    往南方向至羅斯福路口時，右轉而騎乘人行道，經適在基隆
    路路口值勤之臺北市政府警察局中正二分局交通分隊員警丙
    ○○發覺，乃將受處分人攔停，並以受處分人違反前揭道路
    交通管理處罰條例規定之行為製單舉發。嗣受處分人於應到
    案日期前提出申訴，惟經原處分機關函請舉發單位調查結果
    ，仍認受處分人確有前開違規行為，原處分機關遂於95 年5
    月15日依道路交通管理處罰條例第四十五條第六款（原處分
    贅載第一項）、第六十三條第一項第一款（原處分漏載第一
    款）及違反道路交通管理事件統一裁罰基準及處理細則規定
    ，裁處受處分人6 百元罰鍰，並記違規點數1 點。
三、訊據受處分人固坦承於上揭時、地，騎乘前開機車為警攔停
    之事實，惟否認有騎乘機車行駛人行道之違規行為，辯稱：
    其係因機車老舊、車殼損壞影響行車安全，時值上班尖峰時
    間，為免擔誤交通，遂以「牽引」方式移動機車上人行道云
    云。然查，證人即舉發員警丙○○於本院調查時業具結證述
    ：「受處分人是基隆路北往南方向右轉羅斯福路，當天我是
    擔任交通崗勤務，我在基隆路路口紅燈時看人行道有無機車
    騎上來，因為我覺得機車騎士都很守規矩在等紅燈，但是其
    中有些機車騎士會騎上人行道，有些是直接騎上人行道，有
    些是騎上後右轉，本件駕駛人跟我申訴過，我回答他當初並
    沒有跟我說車子有損害，就算車子損害也不可以騎乘人行道
    ，只要一上人行道就要用牽車的方式，我當時確實有目睹受
    處分人是以騎乘的方式上人行道，應該是我攔下受處分人後
    ，他才下車．．紅燈右轉或行駛行人穿越道等類似受處分人
    本件狀況，如用牽車方式在交通處罰條例並沒有罰則，所以
    如果確實是用牽車的方式，我們就不會開罰單，本件受處分
    人確實是用騎乘的方式」（95年6 月16日訊問筆錄）等語明
    確；而按交通警員製單舉發違反道路交通管理處罰條例所列
    之違規事實，本質上為行政處分，係公務員基於職務上之權
    力，依法就特定之具體事件所為之具公法上效果之單方面行
    政行為，基於公務員為公法上行為具有公信力之原則，該行
    政行為當可被推定為真正，其據以依法處分之事實認定亦為
    正確無誤；且於本院卷存資料內，亦查無任何足資證明警員
    有捏造事實、違法取締之情事，從而，執勤警員本其維護交
    通秩序、安全職責所為之舉發，自應受到合法、正確之推定
    ，其證言自得採為佐證。本院另並審酌受處分人雖以：其斯
    時因機車老舊、車殼損壞影響行車安全，為免擔誤交通，遂
    以「牽引」方式移動機車上人行道云云置辯，然查，其於本
    院調查時自承：車殼損害沒有送修等語；尤有甚者，其於本
    院調查當日乃係騎乘上該機車到院應訊，有同上訊問筆錄在
    卷可按，是苟該車確有因機車老舊、車殼損壞以致影響行車
    安全，需在斯時以牽引方式移動上人行道，以免擔誤交通之
    情，豈有不需送修而仍能於事隔近2 月之本院調查時，猶能
    騎乘該車至本院之理？足見其上述所辯，殊難遽採。
四、綜上，受處分人確有上揭違規事實，已堪認定。從而，原處
    分機關依道路交通管理處罰條例第四十五條第六款（原處分
    贅載第一項）、第六十三條第一項第一款（原處分漏載第一
    款）及違反道路交通管理事件統一裁罰基準表規定，裁處受
    處分人罰鍰6 百元，並記違規點數1 點，核無違誤，異議人
    之異議為無理由，爰予駁回
據上論斷，應依道路交通案件處理辦法第十九條，裁定如主文。
中    華    民    國    95    年    7     月    5     日
                          交通法庭
                              法  官  王幸華
以上正本證明與原本無異
如不服本裁定應於送達後5日內向本院提出抗告狀
                              書記官  陳泰寧
中    華    民    國    95    年    7     月    7     日


司法院資訊處製作；財團法人民間司法改革基金會備份。
